智慧財產法院行政判決
　　　　　　　　　　　　　　　　　 99年度行專訴字第142號
　　　　　　　　　　　　　　　 民國100年2月10日辯論終結
原　　　告　日月光半導體製造股份有限公司
代　表　人　張虔生
訴訟代理人　張耀暉專利師
　　　　　　莊志強專利代理人
被　　　告　經濟部智慧財產局
代　表　人　王美花
訴訟代理人　莊榮昌
參　加　人　陳謙益
訴訟代理人　潘柏均專利代理人
上列當事人間因發明專利舉發事件，原告不服經濟部中華民國99
年7 月13日經訴字第09906059670 號訴願決定，提起行政訴訟，
經本院命參加人獨立參加本件被告之訴訟，本院判決如下：
　　主  文
原告之訴駁回。
訴訟費用由原告負擔。
　　事實及理由
一、事實概要
    原告於民國（下同）93年8 月24日以「多晶片同尺寸堆疊之
    封裝製程」向被告申請發明專利，並以93年3 月31日申請之
    我國第93108967號發明專利案主張優先權；經被告編為第93
    125404號審查，准予專利，並於公告期滿後，發給發明第I2
    40392 號專利證書。嗣參加人以其有違專利法第22條第4 項
    之規定，對之提起舉發。經被告審查，於99年2 月3 日以（
    99）智專三（二）04066 字第09920078170 號專利舉發審定
    書為舉發成立，應撤銷專利權之處分。原告不服，提起訴願
    ，經經濟部99年7月13日經訴字第09906059670 號決定駁回
    ，原告仍未甘服，遂向本院提起行政訴訟，本院因認本件訴
    訟之結果，倘認訴願決定及原處分應予撤銷，參加人之權利
    或法律上利益將受損害，乃依行政訴訟法第42條第1 項規定
    ，依職權裁定命參加人獨立參加本件被告之訴訟。
二、原告之主張
(一)系爭專利申請專利範圍第3 項與證據1 、4 及6 相較，實具
    進步性：
  1.參閱系爭專利說明書第9 頁第3 至12行，其揭露本發明所欲
　　解決的問題包含：「由於在每一次黏晶與打線之後均需要以
　　印刷或塗佈方式重覆形成該間隔層，其係增加了疊晶步驟，
　　且該間隔層之平坦度與厚度無法均勻控制，並且在固化後該
　　間隔層不具有黏性，必須在該間隔層之上表面額外黏貼一膠
　　帶以供一第二晶片疊設，當堆疊越多晶片時，打線連接之銲
　　墊位置與水平度越不容易被控制，此外，在已打線完成之晶
　　片之主動面上以印刷或塗佈方式形成該間隔層，其形成該間
  　隔層之治具( 如網板) 要避開該些銲線，並且要形成該適當
    面積之間隔層於該晶片之主動面，有實施上之困難與不可被
    利用性。」。
  2.系爭專利申請專利範圍第3 項之技術特徵：「一種多晶片同
　　尺寸堆疊之封裝製程，其包含：提供一半導體晶圓，該晶圓
　　係具有一主動面及一背面，該主動面之晶片區域內係形成有
  　複數個銲墊；形成一半固化樹脂於該晶圓之背面；切割該晶
    圓，以形成至少一第一晶片與至少一第二晶片，該第一晶片
    之背面與該第二晶片之背面分別形成有該半固化樹脂；黏設
    該第一晶片至一基板之上表面；以複數個第一銲線電性連接
    該第一晶片與該基板，其中每一第一銲線係具有一結球端及
    一線尾端，該些結球端係設於該基板之上表面，該些線尾端
    係設於該第一晶片之銲墊上；以該第二晶片之半固化樹脂黏
    接該第二晶片之背面至該第一晶片之主動面，其中該半固化
    樹脂係受熱熔融而包覆該些第一銲線之線尾端；電性連接該
    第二晶片與該基板；該第一晶片係以其背面之半固化樹脂年
    接該基板；以及同時固化該第一晶片背面下之半固化樹脂與
    該第二晶片背面下之半固化樹脂」。已揭露可解決上述問題
    之技術手段。
  3.另參閱系爭專利說明書第9 頁倒數第2 至3 行以及第14頁第
　　3 至7 行，亦揭露系爭專利申請專利範圍第3 項可達成之功
  　效，其包含「在預定封裝厚度內可簡化步驟地堆疊更多數量
    之晶片，並且增進該些銲線之線尾端固定力」以及「使該些
    半固化樹脂122a、122b同時固化成為個別之完全固化樹脂
    123 ，以構成一多晶片同尺寸堆疊之封裝構造，達到堆疊多
    數量之晶片、固定銲線之線尾端與減少疊晶步驟之功效」。
　　且證據4 之圖1 及說明書第7至9頁揭示，設置於第一晶片21
  　與第二晶片24之間的膠黏層23以及設置於第一晶片21與基板
    20之間的膠黏劑28，兩者在材質上實屬不同，故第一、二晶
    片21、24之上膠作業無法同時一次完成而須分段進行。比較
    系爭專利申請專利範圍第3 項與證據4 ，系爭專利申請專利
    範圍第3 項已揭示「同時固化」，亦即系爭專利申請專利範
    圍第3 項之晶片上膠作業乃一次完成而非如證據4 採用分段
    進行的方式，故證據4 未完全揭露系爭專利申請專利範圍第
    3 項之技術內容，且無法達到系爭專利申請專利範圍第3項
    所能達成之效果。故系爭專利的申請專利範圍第3 項相對於
    證據1 、4 、6 而言應具有進步性。
  4.原處分以證據6 之第7 頁第4 行至第21行已揭示將糊狀物22
　　加熱使其固化，然除此之外，證據6 實際上並未揭露可同時
  　加熱糊狀物22使其固化，證據6 顯不足以揭露系爭專利申請
    專利範圍第3 項之技術特徵，而證據4 之說明書亦未提及同
    時固化，故證據4 也亦不足以揭露申請系爭專利之申請專利
    範圍第3 項的技術特徵，依專利審查基準彙編第五篇5.1.2
    節處分權主義之內容可知，原處分實有違判斷進步性之基本
    原則。且系爭專利申請專利範圍第3 項亦無法由熟習該項技
　　術者藉由證據1 、4 、6 之技術組合而輕易完成，則系爭專
  　利申請專利範圍第3 項應具有進步性。
  5.證據1、4、6非惟未揭露與系爭專利申請專利範圍第3項相同
    之技術特徵，且組合該三項證據所揭示之內容，亦無法達成
    與系爭專利申請專利範圍第3 項相同之功效。況若需越多之
　　證據組合證明，則益彰顯系爭專利申請專利範圍第3 項之技
  　術特徵對於所屬技術領域中具有通常知識者非顯而易見，亦
    非能輕易完成，而具有進步性。
(二)依前述系爭專利申請專利範圍第3 項之說明亦可知系爭專利
　　申請專利範圍第13、24項與證據1 、4 及6 相較，亦具有進
    步性。為此起訴聲明請求：訴願決定及原處分均撤銷。
三、被告之答辯
(一)原告雖主張原處分違反判斷進步性之基本原則及方式，然原
　　處分理由（四）已敘明由系爭專利說明書第8 頁第21行至第
  　9 頁第12行所載，系爭專利與先前技術間差異僅在於先前技
    術中間隔層會影響晶片堆疊。而證據4 說明書第8 頁第5 至
    13行已揭示「該第一金線22之銲接作業係於第一晶片21之上
    片作業完成後進行之，為使第一金線22之線弧上引之部份位
    於基板20而非第一晶片21之上方，第一金線22之銲接係採反
    向銲接方式，亦即，將第一金線22之外端220 先燒球於該基
    板20上之銲墊上，再上引外拉至第一晶片21之銲墊210 時，
    將第一金線22之內端221 綴接至預設於該銲墊210 上之銲接
    塊即完成第一金線22之銲接作業。」另說明書第8 頁揭示「
    該膠黏層23塗佈方式係使其完全充填於該第一晶片21與第二
    晶片24間，而將第一金線22位於該第一晶片21與第二晶片24
    間之部份完全包覆，使第一金線22無碰觸至第二晶片24而受
    損之虞」。另證據6 申請專利範圍第1 項已揭示一種有黏性
    糊狀物，塗佈在一晶圓的背面，及對照圖7 揭示，該晶粒31
    相對於塗佈有糊狀物22之晶圓21背面的一面，具有供銲線55
    連接之主動面，晶粒31之主動面連接有複數條銲線55；晶粒
    31之主動面具有複數個供銲線55連接的銲墊，說明書第6頁
    倒數第3 行至第7 頁第3 行揭示在晶圓21的背面，以網版印
    刷片23，塗佈一種有黏性糊狀物22在其上，較容易控制膠層
    之厚度，若採用一種B-stage 的糊狀物塗佈於晶圓21的背面
    的糊狀物22呈半乾燥狀態，再進行切割晶圓21成為晶粒的作
    業，更容易控制夾層片高度與溢膠距離，說明書第7 頁第4
    行至第14行揭示「將晶圓21切割成複數個晶粒29，圖4 揭示
　　該一晶粒29與塗佈在其一表面的糊狀物22一起由晶圓座30中
  　被夾起，然後被放置於圖5 的基板之指定部位40上，此時其
    被稱為母晶粒31，圖5 的基板指定部位40，在放置母晶粒31
    之前，先以熱板50加溫，圖6 所示的另一晶粒41（子晶粒）
    ，也是依照圖4 所示者，由晶圓座30中夾起，然後放置於圖
    5 所示的母晶粒31上，圖6 的子晶粒41放置於母晶粒31之上
    後，待糊狀物22完全乾燥後再進行銲線接合」。相較系爭專
　　利請求項1 ，可知證據4 及6 已部分揭示請求項1 之技術特
  　徵，且證據4 、6 所揭示晶片打線在封裝製程中之順序或有
    不協調，然證據4 、6 已如上述分別已揭示請求項1 部分技
    術特徵，且晶片打線於封裝製程中之順序仍可為所屬該項技
    術具有通常知識者就證據4 、6 所揭示重新安排，並無原告
    所稱證據4 、6 為先天不相容而無法結合。故系爭專利自承
　　先前技術結合證據4 、6 可證明系爭專利請求項1 為所屬該
　　項技術具有通常知識者所能輕易完成。且原處分理由書（五
  ）以下均已詳述系爭專利請他請求項為舉發證據揭示不具專利
  要件之理由。
(二)原告另主張證據4 、6 先天不相容，應不得將兩證據所揭示
　　技術特徵逕自結合據為主張系爭專利不具專利要件。然原處
  　分理由（四）即原處分第5頁倒數第2行開始至第6頁第9行止
    ，已說明證據4 、6 並非完全互斥而不得作為組合之反向教
    示。另原告主張證據6 未揭示系爭專利同時固化該第一晶片
　　背面下之半固化樹脂與該第二晶片背面下之半固化樹脂之技
  　術特徵。原告不爭執證據6 已揭示將糊狀物加熱使其固化之
    技術，顯然系爭專利同時固化第一、二晶片背面僅是製程規
    劃不同於證據6 ，惟此不同仍為該項技術領域者可輕易推知
    。為此答辯聲明請求駁回原告之訴。
四、參加人之答辯
    系爭專利用以解決自承先前技術之手段已為證據6 所揭露，
    且證據6 已揭示在晶圓背面形成半固化糊狀物，故切割晶圓
    後各該堆疊晶片之間之半固化糊狀物即可為同一材質。「相
    同材質要同時固化」僅是本領域具有通常知識者在順序上調
    整或選擇，未有任何特別之技術效果。獨立請求項第11項亦
    界定所述方法是堆疊來自不同晶圓的第一晶片和第二晶片，
    若果如此，則該第一晶片與第二晶片背面亦可能為不同材質
    之樹脂，依原告之陳述，系爭專利第13項存在因第一晶片及
    第二晶片之半固化樹脂材料不同，而無法據以實施同時固化
    半固化樹脂之步驟。且原處分並未違反處分權主義，因系爭
    專利第3 、13、24項分別為第1 、11、21項之附屬項，附屬
    項特徵與獨立項特徵係整體解讀，於參加人主張該附屬項可
    輕易思及，則審查時依整體解讀之內容即按各請求項所引之
    證據組合為之，並未超越參加人主張之範圍，亦無違處分權
    主義。為此答辯請求駁回原告之訴。
五、本院之判斷
(一)本件原告前以「多晶片同尺寸堆疊之封裝製程」向被告申請
    發明專利，並以93年3 月31日申請之我國第93108967號發明
    專利案主張優先權；經被告編為第00000000號審查後，發給
    發明第I240392 號專利證書。嗣參加人提出舉發證據以其有
    違專利法第22條第4 項之規定，對之提起舉發。經被告審查
    認舉發證據1 、4 、6 等與習知技術之組合，得以證明系爭
    專利第1 至30項違反專利法第22條第4 項之規定，而於99年
    2 月3 日作成「舉發成立，應撤銷專利權」之審定。原告不
    服，提起訴願，亦經經濟部以相同理由於99年7 月13日訴願
    決定駁回，原告不服，向本院提起行政訴訟，惟於本院審理
    時主張僅爭執舉發證據1 、4 、6 之組合並無法證明系爭專
    利第3 、13、24項有被告所稱違反專利法第22條第4 項之情
    形，而具有可專利要件，對於系爭專利之其他項次部分則不
    再爭執。查本件被告及參加人均係以舉發證據1 、4 、6 之
    組合（見本院卷第117 至118 頁），認系爭專利申請專利範
    圍獨立項之第1 、11、21項為其所屬技術領域中具有通常知
    識者依申請前之先前技術所能輕易完成，而不具進步性；附
    屬項之第3 、13、24項，係間接透過附屬項之第2 、12項或
    直接依附於第1 、11、21項，為各該獨立項技術內容之限制
    描述，故該等附屬項亦不具進步性，而為舉發成立之審定。
    原告於本院審理時既僅爭執系爭專利第3 、13、24項具有可
    專利要件，而被告及參加人對於原告此部分主張亦表示無意
    見或未表示意見而行本案之準備程序（參見本院卷第207 至
    208 頁），故本件爭點為上述證據之組合是否可證明系爭專
    利第3 、13、24項之申請專利範圍為其所屬技術領域中具有
    通常知識者依申請前之先前技術所能輕易完成，而不具進步
    性。
(二)按凡利用自然法則之技術思想之創作，而可供產業上利用者
　　，得依專利法第21條、第22條第1 項之規定申請取得發明專
　  利。又發明雖無第1 項所列情事，但為其所屬技術領域中具
    有通常知識者依申請前之先前技術所能輕易完成時，仍不得
    依本法申請取得發明專利，復為同法第22條第4 項所明定。
    經查系爭專利係一種多晶片同尺寸堆疊之封裝製程，其係在
    一晶圓之背面形成一半固化樹脂，再將該晶圓切割成複數個
    晶片，以其中一具有半固化樹脂之晶片係黏接至一基板或另
    一晶片之主動面，複數個銲線係電性連接該晶片與該基板，
    該些銲線之結球端係設於該基板，該些銲線之線尾端係設於
    該晶片之主動面，在晶片對晶片之堆疊黏合時，在兩晶片間
    的該半固化樹脂係受熱熔融而包覆該些銲線之線尾端，以避
    免該些線尾端在壓模時產生斷線，使得在一封裝厚度內可堆
    疊更多同尺寸之晶片（系爭專利主要示意圖見附圖一）。次
    查原告爭執之系爭專利第3 、13、24項係附屬項，必須與各
    該附屬項有關之獨立項綜合判斷該附屬技術特徵是否具進步
    性之可專利要件。其中第3 項係依附於第2 項、第1 項，即
    第1 項為：一種多晶片同尺寸堆疊之封裝製程，其包含：提
    供一半導體晶圓，該晶圓係具有一主動面及一背面，該主動
    面之晶片區域內係形成有複數個銲墊；形成一半固化樹脂於
    該晶圓之背面；切割該晶圓，以形成至少一第一晶片與至少
    一第二晶片，該第一晶片之背面與該第二晶片之背面分別形
    成有該半固化樹脂；黏設該第一晶片至一基板之上表面；以
    複數個第一銲線電性連接該第一晶片與該基板，其中每一第
    一銲線係具有一結球端及一線尾端，該些結球端係設於該基
    板之上表面，該些線尾端係設於該第一晶片之銲墊上；以該
    第二晶片之半固化樹脂黏接該第二晶片之背面至該第一晶片
    之主動面，其中該半固化樹脂係受熱熔融而包覆該些第一銲
    線之線尾端；及電性連接該第二晶片與該基板。第2 項為：
    如申請專利範圍第1 項所述之多晶片同尺寸堆疊之封裝製程
    ，其中該第一晶片係以其背面之半固化樹脂黏接該基板。第
    3 項為如申請專利範圍第2 項所述之多晶片同尺寸堆疊之封
    裝製程，其另包含有：同時固化該第一晶片背面下之半固化
    樹脂與該第二晶片背面下之半固化樹脂。第13項則為依附於
    第12項、第11項，即第11項為：一種多晶片堆疊之封裝製程
    ，其包含：提供一第一半導體晶圓及一第二半導體晶圓，該
    等晶圓係分別具有一主動面及一背面，該主動面之晶片區域
    內係形成有複數個銲墊；形成一半固化樹脂於該等晶圓之背
    面；切割該第一半導體晶圓，以形成複數個第一晶片，並切
    割該第二半導體晶圓，以形成複數個第二晶片，該等晶片之
    背面分別形成有該半固化樹脂；黏設該第一晶片至一基板之
    上表面；以複數個第一銲線電性連接該第一晶片與該基板，
    其中每一第一銲線係具有一結球端及一線尾端，該些結球端
    係設於該基板之上表面，該些線尾端係設於該第一晶片之銲
    墊上；以該第二晶片背面之半固化樹脂黏接至該第一晶片之
    主動面，其中該半固化樹脂係受熱熔融而包覆該些第一銲線
    之線尾端；及電性連接該第二晶片與該基板。第12項為：如
    申請專利範圍第11項所述之多晶片堆疊之封裝製程，其中該
    第一晶片係以其背面之半固化樹脂黏接該基板。第13項為：
    如申請專利範圍第12項所述之多晶片堆疊之封裝製程，其另
    包含有：同時固化該第一晶片背面下之半固化樹脂與該第二
    晶片背面下之半固化樹脂。另第24項係依附於第21項，即第
    21項為：一種多晶片堆疊之封裝製程，其包含：提供一第一
    晶片及一第二晶片，該等晶片具有一主動面及一背面，該等
    晶片之主動面設有複數個銲墊，該等晶片之背面設有一半固
    化樹脂；以在該第一晶片背面之半固化樹脂黏設該第一晶片
    至一基板之上表面；以前折式打線製程（Forward Folded
    Loop Bonding Process）將複數條第一銲線電連接該第一晶
    片之該等銲墊與該基板之上表面；以該第二晶片背面之半固
    化樹脂黏接至該第一晶片之主動面，其中該半固化樹脂受熱
    熔融而包覆該等第一銲線之一部分；及電性連接該第二晶片
    與該基板。第24項為：如申請專利範圍第21項所述之多晶片
    堆疊之封裝製程，其另包含有：同時固化該第一晶片背面下
    之半固化樹脂與該第二晶片背面下之半固化樹脂。原告並主
    張依據系爭專利說明書第9 頁倒數第2 至3 行，以及第14頁
    第3 至7 行，已揭露系爭專利申請專利範圍第3、13 、24項
    可達成之功效為：「在預定封裝厚度內可簡化步驟地堆疊更
    多數量之晶片，並且增進該些銲線之線尾端固定力」以及「
    使該些半固化樹脂122a、122b同時固化成為個別之完全固化
    樹脂123 ，以構成一多晶片同尺寸堆疊之封裝構造，達到堆
    疊多數量之晶片、固定銲線之線尾端與減少疊晶步驟之功效
    」。
(三)惟查舉發證據1 即西元2003年04月22日公告之美國第6,551,
    906 號專利，係一種半導體裝置的製造方法，其說明書第3
    欄第33行至第4 欄第32行揭示：「對該半導體元件11執行晶
    粒接合製程。其中係加熱以便藉由用於晶粒接合之帶狀黏著
    劑6 來執行晶粒接合」（剖示圖見附圖2 ）：舉發證據4 即
    90 年10 月1 日公告之我國第089116752 號專利，係一種具
    多晶片模組之半導體封裝件2 ，係包括至少一黏接至一晶片
    承載件（Chip Carrier）20上之下層晶片21，多數之第一導
    線22 以 反向銲接（Reverse Wire Bonding）之方式電性連
    接該下層晶片21至該晶片承載件20，一佈設於該下層晶片21
    上之黏著層23，且該黏著層23完全覆蓋該下層晶片21銲接有
    第一導線22之表面，以在至少一上層晶片24藉該黏著層23黏
    接至該下層晶片21上後，避免氣泡形成於該上層晶片24與下
    層晶片21間，且該上層晶片24之面積得同於或大於下層晶片
    21之面積，而無上層晶片24會碰觸或損及第一導線22之問題
    ；該上層晶片24與該晶片承載件20間之電性連接則藉多數之
    第二導線25為之，並使該上層及下層晶片24、21包覆於一封
    裝膠體26中（剖示圖見附圖3 ）；舉發證據6 即90年10月1
    日公告之我國第089105290 號專利，係一種將晶粒（die ）
    附著（attach）於一物件之指定部位的方法。該物件可以是
    一導線架（lead frame）、或一基板（substrate ）、或另
    一晶粒、或任何便於電連接或承載晶粒之物體。本案之特徵
    在於，將一種有黏性的糊狀物（Paste ）呈半乾燥狀態時的
    特性，利用於黏貼晶粒到一物件之加溫過的部位，以避免習
    用方法中所存在的溢膠不良現象（主要示意圖見附圖4 ）。
    因系爭專利申請專利範圍第3 項係直接依附於第2 項之附屬
    項，而系爭專利申請專利範圍第2 項係直接依附於第1 項之
    附屬項，故分析證據1 、4 與6 組合是否可證明系爭專利申
    請專利範圍第3 項不具進步性前，須先分析證據1 、4 與6
    組合是否可證明系爭專利申請專利範圍第1 與2 項不具進步
    性。而就系爭專利申請專利範圍第1 項各步驟技術特徵與證
    據4 以及6 分析而言：
    1.證據4 係一種具多晶片模組之半導體封裝件的製法，且證
      據4第1至5 圖揭露其半導體封裝件中的各晶片為相同的尺
      寸，故系爭專利申請專利範圍第1 項之標的「一種多晶片
      同尺寸堆疊之封裝製程」為證據4 所揭露。
    2.由證據6 圖3 以及說明書第7 頁第4 至5 行記載：「圖3
      所示的晶圓座30，用以安置晶圓21，俾便於將晶圓21切割
      成複數個晶粒29。」等內容可知，證據6 的晶圓21具有一
      主動面及背面，雖證據6 圖3 並未揭露晶圓21的主動面形
      成有複數個銲墊，然證據6 圖7 揭露由晶圓21所切割而成
      的母晶粒31與子晶粒41係用以進行銲線接合（Wire Bond
      ），因此由晶圓21所切割而成的母晶粒31與子晶粒41的主
      動面上係具有可供銲線接合用的銲墊，故系爭專利申請專
      利範圍第1 項之「提供一半導體晶圓，該晶圓係具有一主
      動面及一背面，該主動面之晶片區域內係形成有複數個銲
      墊」技術特徵為證據6 所揭露。
    3.證據6 說明書第6 頁最後1 行至第7 頁第3 行記載：「若
      採用一種B-stage 的糊狀物塗佈於晶圓21的背面，並且先
      讓晶圓21背面的糊狀物22呈半乾燥狀態，再進行切割晶圓
      21成為晶粒的作業，更是容易控制夾層片高度（Fillet
      height ）與溢膠距離。」證據6 係先將一種B-stage 的
      糊狀物塗佈於晶圓21的背面，並讓該糊狀物22呈半乾燥狀
      態（即半固化），而B-stage糊狀物係屬於一種樹脂，故
      系爭專利申請專利範圍第1 項之「形成一半固化樹脂於該
      晶圓之背面」技術特徵為證據6 所揭露。
    4.由證據6 圖4 以及說明書第6 頁最後1 行至第7 頁第3行
      記載：「若採用一種B-stage 的糊狀物塗佈於晶圓21的背
      面，並且先讓晶圓21背面的糊狀物22呈半乾燥狀態，再進
      行切割晶圓21成為晶粒的作業，更是容易控制夾層片高度
     （Fillet height）與溢膠距離。」等內容可知，證據6係
      切割晶圓21成為複數個晶粒29（等同於系爭專利申請專利
      範圍第1 項之第一晶片與第二晶片），且各晶粒29背面形
      成有呈半乾燥狀態的糊狀物22（等同於系爭專利申請專利
      範圍第1 項之半固化樹脂），故系爭專利申請專利範圍第
      1 項之「切割該晶圓，以形成至少一第一晶片與至少一第
      二晶片，該第一晶片之背面與該第二晶片之背面分別形成
      有該半固化樹脂」技術特徵為證據6 所揭露。
    5.由證據6 圖5 、說明書第7 頁第6 至9 行記載：「圖4 所
      示的一晶粒29與塗佈在其一表面的糊狀物22，一起由晶圓
      座30中被夾起。然後被放置於圖5 的一基板之指定部位40
      上，此時被稱為母晶粒31。圖5 的基板指定部位40，在放
      置母晶粒31之前，先以熱板50加溫。」以及第8 頁第11至
      13行記載：「上述的晶粒附著方法中，母晶粒31之塗有糊
      狀物22的面，貼上指定部位40（參考圖5 ）的方式，可以
      採適度加壓進行，使附著品質更佳。」等內容可知，證據
      6 之晶圓21所切割形成的晶粒29（母晶粒31）係藉由加熱
      與加壓方式黏設至基板60之指定部位40上，故系爭專利申
      請專利範圍第1 項之「黏設該第一晶片至一基板之上表面
      」技術特徵為證據6 所揭露。
    6.由證據4 第1 圖以及說明書發明說明第8 頁第7 至13行記
      載：「為使第一金線22之線弧上引之部份位於基板20而非
      第一晶片21之上方，第一金線22之銲接係採反向銲接（
      Reverse Wire Bond）方式，亦即，將第一金線22之外端
      220 先燒球於該基板20上之銲墊（未圖示）上，再上引外
      拉至第一晶片21之銲墊210 時，將第一金線22之內端221
      綴接（Stitch Bond ）至預設於該銲墊210 上之銲接塊（
      Ball Bond ，未圖示）即完成第一金線22之銲接作業。」
      等內容可知，證據4 係採反向銲接（Reverse Wire Bond
       ） 方式將第一金線22（等同於系爭專利申請專利範圍第
      1 項之第一銲線）電性連接第一晶片21與基板20，使第一
      金線22之外端220 先燒球於基板20上之銲墊上而形成結球
      端，再將第一金線22之內端221 綴接（Stitch Bond ）至
      第一晶片21之銲墊210 上之銲接塊而形成線尾端，故系爭
      專利申請專利範圍第1 項之「以複數個第一銲線電性連接
      該第一晶片與該基板，其中每一第一銲線係具有一結球端
      及一線尾端，該些結球端係設於該基板之上表面，該些線
      尾端係設於該第一晶片之銲墊上」技術特徵為證據4 所揭
      露。
    7.由證據6 第6 圖、說明書第7 頁第8 至9 行記載：「圖5
      的基板指定部位40，在放置母晶粒31之前，先以熱板50加
      溫。」、說明書第7 頁第9 至11行記載：「圖6 所示的另
      一晶粒41（子晶粒），也是依照圖4 所示者，由晶圓座30
      中夾起，然後放置於圖5 所示的母晶粒31上。」以及說明
      書第8 頁第13至14行記載：「這種適度加壓作業同樣適用
      於子晶粒41附著母晶粒31（參考圖6 ）。」等內容可知，
      證據6 藉由預先塗佈於子晶粒41（等同於系爭專利申請專
      利範圍第1 項之第二晶片）背面的半乾燥糊狀物22，以加
      熱與加壓等方式將子晶粒41黏接至母晶粒31（等同於系爭
      專利申請專利範圍第1 項之第一晶片）的主動面上，雖證
      據6 之實施例的母晶粒31與子晶粒41為不同尺寸之晶粒，
      然由證據4 第1 圖以及說明書發明說明第8 頁倒數第6 行
      至倒數第2 行記載：「該膠黏層23塗佈之方式係使其完全
      充填於該第一晶片21與第二晶片24間，而將第一金線22位
      於該第一晶片21與第二晶片24間之部份完全包覆，使第一
      金線22無碰觸至第二晶片24而受損之虞。」等內容可知，
      證據4 已揭露相同尺寸的第一晶片21與第二晶片24間，利
      用樹脂（環氧樹脂）製成的膠黏層完全充填於該第一晶片
      21與第二晶片24間，使完全包覆第一金線22的內端221 （
      線尾端），因此系爭專利申請專利範圍第1 項之「以該第
      二晶片之半固化樹脂黏接該第二晶片之背面至該第一晶片
      之主動面，其中該半固化樹脂係受熱熔融而包覆該些第一
      銲線之線尾端」技術特徵，乃係組合證據4 之預先塗佈於
      晶圓21背面的半乾燥糊狀物22以使晶粒29相互附著，以及
      證據6 之同尺寸晶片間採反向銲接（Reverse Wire Bond
      ）堆疊等技術特徵，故系爭專利申請專利範圍第1 項之「
      以該第二晶片之半固化樹脂黏接該第二晶片之背面至該第
      一晶片之主動面，其中該半固化樹脂係受熱熔融而包覆該
      些第一銲線之線尾端」技術特徵為證據4 與6 組合所揭露
      。
    8.證據4 說明書發明說明第9 頁倒數第3 行至最後1 行記載
      ：「該第二晶片24黏接至膠黏層23上後，第二金線25即得
      以習用之銲接方式電性連接該第二晶片24與基板20。」可
      知，證據4 藉由第二金線25電性連接第二晶片24與基板20
      ，故系爭專利申請專利範圍第1 項之「電性連接該第二晶
      片與該基板」技術特徵為證據4 所揭露。
    再者，就系爭專利申請專利範圍第1 項的功效而言，系爭專
    利申請專利範圍第1 項之多晶片同尺寸堆疊之封裝製程具有
    多晶片堆疊、固定銲線之線尾端以及減少疊晶步驟等功效。
    而證據4之半導體封裝件具有可堆疊多晶片且晶片尺寸相同
    的功效，故系爭專利申請專利範圍第1 項之多晶片堆疊的功
    效已見於證據4 ；且證據4 之半導體封裝件係採用反向銲接
    （Reverse WireBond）的銲接方式，其第一金線22（銲線）
    之內端221 （線尾端）係形成於第一晶片21的銲墊210 上，
    而第一金線22位於第一晶片21與第二晶片24間之部份被膠黏
    層完全包覆，因此證據4 之半導體封裝件具有固定第一金線
    22（銲線）之內端221 （線尾端）的功效，故系爭專利申請
    專利範圍第1 項之固定銲線之線尾端的功效已見於證據4 ；
    末以證據6 係先於晶圓21的背面塗佈呈半乾燥狀態的糊狀物
    22後，將晶圓21切割成複數個晶粒29後，藉由晶粒29背面的
    糊狀物22使各晶粒29間相互附著黏設，證據6 無須重覆於晶
    粒表面塗佈糊狀物以進行晶粒附著作業，因此證據6 具有減
    少疊晶步驟的功效，故系爭專利申請專利範圍第1 項之減少
    疊晶步驟的功效已見於證據6 ；是以，系爭專利申請專利範
    圍第1 項的功效已見於證據4 與6 ，並無新功效產生。另證
    據1 係一種半導體裝置的製造方法，其說明書第3 欄第33行
    至第4 欄第32行揭示：「對該半導體元件11執行晶粒接合製
    程。其中係加熱以便藉由用於晶粒接合之帶狀黏著劑6 來執
    行晶粒接合」。證據1 之晶圓1 背面先塗佈帶狀黏著劑6 後
    ，再將晶圓切割成複數個半導體元件11，並藉由帶狀黏著劑
    6 進行半導體元件11間的相互晶粒接合，故系爭專利申請專
    利範圍第1 項之「形成一半固化樹脂於該晶圓之背面」技術
    特徵為證據1 所揭露，而證據4 與6 組合可證明系爭專利申
    請專利範圍第1 項不具進步性既已如前述，則證據1 、4 與
    6 組合自亦可證明系爭專利申請專利範圍第1 項不具進步性
    。
(四)另查系爭專利申請專利範圍第2 項係直接依附於第1 項之附
    屬項，其附屬技術特徵為「其中該第一晶片係以其背面之半
    固化樹脂黏接該基板」；經查由證據6 圖5 、說明書第7頁
    第6 至9 行記載：「圖4 所示的一晶粒29與塗佈在其一表面
    的糊狀物22，一起由晶圓座30中被夾起。然後被放置於圖5
    的一基板之指定部位40上，此時被稱為母晶粒31。圖5 的基
    板指定部位40，在放置母晶粒31之前，先以熱板50加溫。」
    以及第8 頁第11至13行記載：「上述的晶粒附著方法中，母
    晶粒31之塗有糊狀物22的面，貼上指定部位40（參考圖5）
    的方式，可以採適度加壓進行，使附著品質更佳。」等內容
    可知，證據6 之母晶粒31（等同於系爭專利申請專利範圍第
    2 項的第一晶片）係以其背面呈半乾燥狀態的糊狀物22（等
    同於系爭專利申請專利範圍第2 項的半固化樹脂）黏接至基
    板60之指定部位40上，故系爭專利申請專利範圍第2 項界定
    之附屬技術特徵為證據6 所揭露。再者，系爭專利申請專利
    範圍第2 項相較於第1 項增加以第一晶片背面之半固化樹脂
    黏接至基板的功效，查證據6 之母晶粒31係以其背面呈半乾
    燥狀態的糊狀物22黏接至基板60之指定部位40上，可知證據
    6 具有以母晶粒31背面之半乾燥狀態的糊狀物22黏接至基板
    60上的功效，故系爭專利申請專利範圍第2 項之以第一晶片
    背面之半固化樹脂黏接至基板的功效已見於證據6 ，而系爭
    專利申請專利範圍第1 項的功效見於證據4 與6 已如前述，
    因此系爭專利申請專利範圍第2 項的功效亦見於證據4 與6
    ，並無新功效產生。綜上，系爭專利申請專利範圍第2 項所
    依附之第1 項不具進步性既已如前述，其進一步界定之附屬
    技術特徵為證據6 所揭露，且系爭專利申請專利範圍第2項
    的功效已見於證據4 與6 ，是以，就整體言之，系爭專利申
    請專利範圍第2 項並未產生不可預期之功效，為其所屬技術
    領域中具有通常知識者依證據4 與6 之先前技術所能輕易完
    成，故證據4 與6 組合可證明系爭專利申請專利範圍第2項
    不具進步性。而證據4 與6 組合可證明系爭專利申請專利範
    圍第2 項不具進步性既已如前述，則證據1 、4 與6 組合自
    亦可證明系爭專利申請專利範圍第2 項不具進步性。系爭專
    利申請專利範圍第3 項係直接依附於第2 項之附屬項，其附
    屬技術特徵為「其另包含有：同時固化該第一晶片背面下之
    半固化樹脂與該第二晶片背面下之半固化樹脂」；而證據6
    說明書第7 頁第6 至13行記載：「圖4 所示的一晶粒29與塗
    佈在其一表面的糊狀物22，一起由晶圓座30中被夾起，然後
    被放置於圖5 的一基板之指定部位40上，此時其被稱為母晶
    粒31。圖5 的基板指定部位40，在放置母晶粒31之前，先以
    熱板50加溫。圖6 所示的另一晶粒41（子晶粒），也是依照
    圖4 所示者，由晶圓座30中夾起，然後放置於圖5 所示的母
    晶粒31上。圖6 的子晶粒41放置於母晶粒31之上後，待糊狀
    物22完全乾燥後，再進行銲線接合（Wire Bond ），完成之
    產品如圖7 所示。」可知，證據6 之母晶粒31（等同於系爭
    專利申請專利範圍第3 項的第一晶片）與子晶粒41（等同於
    系爭專利申請專利範圍第3 項的第二晶片）的表面塗佈有相
    同的糊狀物22（等同於系爭專利申請專利範圍第3 項的半固
    化樹脂），而母晶粒31放置於基板指定部位40以及子晶粒41
    放置於母晶粒31之上後，待糊狀物22完全乾燥後，再進行銲
    線接合（Wire Bond ）作業，即證據6 之母晶粒31與子晶粒
    41 表 面所塗佈的糊狀物22係同時進行完全乾燥（等同於系
    爭專利申請專利範圍第3 項的固化），故系爭專利申請專利
    範圍第3 項界定之附屬技術特徵為證據6 所揭露。再者，系
    爭專利申請專利範圍第3 項相較於第2 項增加縮短整體固化
    時間的功效，查證據6 之母晶粒31與子晶粒41表面所塗佈的
    糊狀物22係同時進行完全乾燥已如前述，因此證據6 具有縮
    短整體糊狀物22完全乾燥（等同於系爭專利申請專利範圍第
    3 項的固化）的功效，故系爭專利申請專利範圍第3 項之縮
    短整體固化時間的功效已見於證據6 ，而系爭專利申請專利
    範圍第2 項的功效見於證據4 與6 已如前述，因此系爭專利
    申請專利範圍第3 項的功效亦見於證據4 與6 ，並無新功效
    產生。綜上，系爭專利申請專利範圍第3 項所依附之第2 項
    不具進步性既已如前述，其進一步界定之附屬技術特徵為證
    據6 所揭露，且系爭專利申請專利範圍第3 項的功效已見於
    證據4 與6 ，是以，就整體言之，系爭專利申請專利範圍第
    3 項並未產生不可預期之功效，為其所屬技術領域中具有通
    常知識者依證據4 與6 之先前技術所能輕易完成，故證據4
    與6 組合可證明系爭專利申請專利範圍第3 項不具進步性。
    而證據4 與6 組合可證明系爭專利申請專利範圍第3 項不具
    進步性既已如前述，則證據1 、4 與6 組合自亦可證明系爭
    專利申請專利範圍第3 項不具進步性。
(五)又查因系爭專利申請專利範圍第13項係直接依附於第12項之
    附屬項，而系爭專利申請專利範圍第12項係直接依附於第11
    項之附屬項，故分析證據1 、4 與6 組合是否可證明系爭專
    利申請專利範圍第13項不具進步性前，須先分析證據1 、4
    與6 組合是否可證明系爭專利申請專利範圍第11與12項不具
    進步性。就系爭專利申請專利範圍第11項各步驟技術特徵與
    證據4 以及6 分析而言，證據4 係一種具多晶片模組之半導
    體封裝件的製法，故系爭專利申請專利範圍第11項之標的「
    一種多晶片堆疊之封裝製程」為證據4 所揭露。且如前所述
    ，系爭專利申請專利範圍第11項之「提供一第一半導體晶圓
    及一第二半導體晶圓，該等晶圓係分別具有一主動面及一背
    面，該主動面之晶片區域內係形成有複數個銲墊」、「形成
    一半固化樹脂於該等晶圓之背面」、「黏設該第一晶片至一
    基板之上表面」等技術特徵已為證據6 所揭露。雖證據6 之
    複數個晶粒29係由同一晶圓21切割形成，相較於系爭專利申
    請專利範圍第11項之第一晶片與第二晶片係由不同的晶圓（
    第一半導體晶圓與第二半導體晶圓）切割形成，然二者的差
    異僅在於切割形成晶片的來源晶圓不同，故系爭專利申請專
    利範圍第11項之「切割該第一半導體晶圓，以形成複數個第
    一晶片，並切割該第二半導體晶圓，以形成複數個第二晶片
    ，該等晶片之背面分別形成有該半固化樹脂」技術特徵，僅
    係為改變證據6 之切割形成晶片的來源晶圓，亦已為證據6
    所揭露。至系爭專利申請專利範圍第11項之「以複數個第一
    銲線電性連接該第一晶片與該基板，其中每一第一銲線係具
    有一結球端及一線尾端，該些結球端係設於該基板之上表面
    ，該些線尾端係設於該第一晶片之銲墊上」、「電性連接該
    第二晶片與該基板」之技術特徵，則為證據4 所揭露。又系
    爭專利申請專利範圍第11項之「以該第二晶片背面之半固化
    樹脂黏接至該第一晶片之主動面，其中該半固化樹脂係受熱
    熔融而包覆該些第一銲線之線尾端」技術特徵，亦為證據4
    與6 組合所揭露。再者，就系爭專利申請專利範圍第11項的
    功效而言，系爭專利申請專利範圍第11項之多晶片堆疊之封
    裝製程具有多晶片堆疊、固定銲線之線尾端以及減少疊晶步
    驟等功效，亦如前所述，已見於證據4 與6 ，並無新功效產
    生。綜上，系爭專利申請專利範圍第11項之封裝製程的各步
    驟技術特徵分別為證據4 與6 所揭露，且系爭專利申請專利
    範圍第11項的功效已見於證據4 與6 。是以，就整體言之，
    系爭專利申請專利範圍第11項並未產生不可預期之功效，為
    其所屬技術領域中具有通常知識者依證據4 與6 之先前技術
    所能輕易完成，故證據4 與6 組合可證明系爭專利申請專利
    範圍第11項不具進步性。又系爭專利申請專利範圍第11項之
    「形成一半固化樹脂於該等晶圓之背面」技術特徵為證據1
    所揭露，而證據4 與6 組合可證明系爭專利申請專利範圍第
    11項不具進步性既已如前述，則證據1 、4 與6 組合自亦可
    證明系爭專利申請專利範圍第11項不具進步性。系爭專利申
    請專利範圍第12項係直接依附於第11項之附屬項，其附屬技
    術特徵為「其中該第一晶片係以其背面之半固化樹脂黏接該
    基板」，如前所述，該附屬技術特徵已為證據6 所揭露。再
    者，系爭專利申請專利範圍第12項相較於第11項增加以第一
    晶片背面之半固化樹脂黏接至基板的功效，亦已見於證據6
    。綜上，系爭專利申請專利範圍第12項所依附之第11項不具
    進步性既已如前述，其進一步界定之附屬技術特徵為證據6
    所揭露，且系爭專利申請專利範圍第12項的功效已見於證據
    4 與6 ，是以，就整體言之，系爭專利申請專利範圍第12項
    並未產生不可預期之功效，為其所屬技術領域中具有通常知
    識者依證據4 與6 之先前技術所能輕易完成，故證據4與6組
    合可證明系爭專利申請專利範圍第12項不具進步性。而證據
    4 與6 組合可證明系爭專利申請專利範圍第12項不具進步性
    既已如前述，則證據1 、4 與6 組合自亦可證明系爭專利申
    請專利範圍第12項不具進步性。
(六)再查系爭專利申請專利範圍第13項係直接依附於第12項之附
    屬項，其附屬技術特徵為「其另包含有：同時固化該第一晶
    片背面下之半固化樹脂與該第二晶片背面下之半固化樹脂」
    ；經查，證據6 說明書第7 頁第6 至13行記載：「圖4 所示
    的一晶粒29與塗佈在其一表面的糊狀物22，一起由晶圓座30
    中被夾起，然後被放置於圖5 的一基板之指定部位40上，此
    時其被稱為母晶粒31。圖5 的基板指定部位40，在放置母晶
    粒31之前，先以熱板50加溫。圖6 所示的另一晶粒41（子晶
    粒），也是依照圖4 所示者，由晶圓座30中夾起，然後放置
    於圖5 所示的母晶粒31上。圖6 的子晶粒41放置於母晶粒31
    之上後，待糊狀物22完全乾燥後，再進行銲線接合（Wire
    Bond），完成之產品如圖7 所示。」可知，證據6 之母晶粒
    31（等同於系爭專利申請專利範圍第13項的第一晶片）與子
    晶粒41（等同於系爭專利申請專利範圍第13項的第二晶片）
    的表面塗佈有相同的糊狀物22（等同於系爭專利申請專利範
    圍第13項的半固化樹脂），而母晶粒31放置於基板指定部位
    40以及子晶粒41放置於母晶粒31之上後，待糊狀物22完全乾
    燥後，再進行銲線接合（Wire Bond ）作業，即證據6 之母
    晶粒31與子晶粒41表面所塗佈的糊狀物22係同時進行完全乾
    燥（等同於系爭專利申請專利範圍第13項的固化），故系爭
    專利申請專利範圍第13項界定之附屬技術特徵為證據6 所揭
    露。再者，系爭專利申請專利範圍第13項相較於第12項增加
    縮短整體固化時間的功效，查證據6 之母晶粒31與子晶粒41
    表面所塗佈的糊狀物22係同時進行完全乾燥已如前述，因此
    證據6 具有縮短整體糊狀物22完全乾燥（等同於系爭專利申
    請專利範圍第13項的固化）的功效，故系爭專利申請專利範
    圍第13項之縮短整體固化時間的功效已見於證據6 ，而系爭
    專利申請專利範圍第12項的功效見於證據4 與6 已如前述，
    因此系爭專利申請專利範圍第13項的功效亦見於證據4 與6
    ，並無新功效產生。綜上，系爭專利申請專利範圍第13項所
    依附之第12項不具進步性既已如前述，其進一步界定之附屬
    技術特徵為證據6 所揭露，且系爭專利申請專利範圍第13項
    的功效已見於證據4 與6 ，是以，就整體言之，系爭專利申
    請專利範圍第13項並未產生不可預期之功效，為其所屬技術
    領域中具有通常知識者依證據4 與6 之先前技術所能輕易完
    成，故證據4 與6 組合可證明系爭專利申請專利範圍第13項
    不具進步性。而證據4 與6 組合可證明系爭專利申請專利範
    圍第13項不具進步性既已如前述，則證據1 、4 與6 組合自
    亦可證明系爭專利申請專利範圍第13項不具進步性。
(七)又查因系爭專利申請專利範圍第24項係直接依附於第21項之
    附屬項，故分析證據1 、4 與6 組合是否可證明系爭專利申
    請專利範圍第24項不具進步性前，須先分析證據1 、4 與6
    組合是否可證明系爭專利申請專利範圍第21項不具進步性。
    就系爭專利申請專利範圍第21項各步驟技術特徵與證據4 以
    及6 分析而言，證據4 係一種具多晶片模組之半導體封裝件
    的製法，故系爭專利申請專利範圍第21項之標的「一種多晶
    片堆疊之封裝製程」為證據4 所揭露。且如前所述，系爭專
    利申請專利範圍第21項之「提供一第一晶片及一第二晶片，
    該等晶片具有一主動面及一背面，該等晶片之主動面設有複
    數個銲墊，該等晶片之背面設有一半固化樹脂」、「以在該
    第一晶片背面之半固化樹脂黏設該第一晶片至一基板之上表
    面」等技術特徵為證據6 所揭露；另「電性連接該第二晶片
    與該基板」之技術特徵則為證據4 所揭露。雖證據4 揭露之
    反向銲接（Reverse Wire Bond ）方式，相較於系爭專利申
    請專利範圍第21項界定之前折式打線製程（Forward Folded
    Loop Bonding Process）為不同的銲線銲接方式，然由系爭
    專利說明書第14頁第8 至14行記載：「此外，本發明用以連
    接第一晶片114 與該基板130 之第一銲線140 ，其可採用前
    述之逆打線法，亦可採用Kulicke&Soffa 之前折式打線製程
    （Forward Folded Loop Bonding Process ；F2 bonding
    process ）。該種打線方式之銲線第一接合點位於晶片銲墊
    上，而第二接合點位於基板上，前折式打線製程具有低弧高
    （low loop）之優點，以適用於本發明之多晶片堆疊之封裝
    製程。」可知，前折式打線製程係以低弧高方式銲接晶片與
    基板，而證據4 之反向銲接方式亦係以低弧高方式銲接晶片
    與基板，且反向銲接方式與前折式打線製程皆為系爭專利所
    屬半導體封裝製程技術領域中為降低銲線弧高的習知技術，
    故系爭專利申請專利範圍第21項之「以前折式打線製程（
    Forward Folded Loop Bonding Process ）將複數條第一銲
    線電連接該第一晶片之該等銲墊與該基板之上表面」技術特
    徵為證據4 之銲線銲接方式的等校置換。至系爭專利申請專
    利範圍第21項之「以該第二晶片背面之半固化樹脂黏接至該
    第一晶片之主動面，其中該半固化樹脂受熱熔融而包覆該等
    第一銲線之一部分」技術特徵，則為證據4 與6 組合所揭露
    。再者，就系爭專利申請專利範圍第21項的功效而言，系爭
    專利申請專利範圍第21項之多晶片堆疊之封裝製程具有多晶
    片堆疊、固定銲線之線尾端以及減少疊晶步驟等功效。而證
    據4 之半導體封裝件具有可堆疊多晶片的功效，故系爭專利
    申請專利範圍第21項之多晶片堆疊的功效已見於證據4 ；另
    證據4 之半導體封裝件係採用反向銲接（Reverse Wire
    Bond ） 的銲接方式，其第一金線22（銲線）之內端221 （
    線尾端）係形成於第一晶片21的銲墊210 上，而第一金線22
    位於第一晶片21與第二晶片24間之部份被膠黏層完全包覆，
    因此證據4 之半導體封裝件具有固定第一金線22（銲線）之
    內端221 （線尾端）的功效，故系爭專利申請專利範圍第21
    項之固定銲線之線尾端的功效已見於證據4 ；末查，證據6
    係先於晶圓21的背面塗佈呈半乾燥狀態的糊狀物22後，將晶
    圓21 切 割成複數個晶粒29後，藉由晶粒29背面的糊狀物22
    使各晶粒29間相互附著黏設，證據6 無須重覆於晶粒表面塗
    佈糊狀物以進行晶粒附著作業，因此證據6 具有減少疊晶步
    驟的功效，故系爭專利申請專利範圍第21項之減少疊晶步驟
    的功效已見於證據6 ；是以，系爭專利申請專利範圍第21項
    的功效已見於證據4 與6 ，並無新功效產生。綜上，系爭專
    利申請專利範圍第21項之封裝製程的各步驟技術特徵分別為
    證據4與6所揭露，且系爭專利申請專利範圍第21項的功效已
    見於證據4 與6 。是以，就整體言之，系爭專利申請專利範
    圍第21項並未產生不可預期之功效，為其所屬技術領域中具
    有通常知識者依證據4 與6 之先前技術所能輕易完成，故證
    據4 與6 組合可證明系爭專利申請專利範圍第21項不具進步
    性。另證據1 之技術內容已如前述。證據1 之晶圓1 背面先
    塗佈帶狀黏著劑6 後，再將晶圓切割成複數個半導體元件11
    ，並藉由帶狀黏著劑6 進行半導體元件11間的相互晶粒接合
    ，故系爭專利申請專利範圍第21項之「該等晶片之背面設有
    一半固化樹脂」技術特徵為證據1 所揭露，而證據4 與6 組
    合可證明系爭專利申請專利範圍第21項不具進步性既已如前
    述，則證據1 、4 與6 組合自亦可證明系爭專利申請專利範
    圍第21 項 不具進步性。系爭專利申請專利範圍第24項係直
    接依附於第21項之附屬項，其附屬技術特徵為「其另包含有
    ：同時固化該第一晶片背面下之半固化樹脂與該第二晶片背
    面下之半固化樹脂」；經查，證據6 說明書第7 頁第6 至13
    行記載：「圖4 所示的一晶粒29與塗佈在其一表面的糊狀物
    22，一起由晶圓座30中被夾起，然後被放置於圖5 的一基板
    之指定部位40上，此時其被稱為母晶粒31。圖5 的基板指定
    部位40，在放置母晶粒31之前，先以熱板50加溫。圖6 所示
    的另一晶粒41（子晶粒），也是依照圖4 所示者，由晶圓座
    30中夾起，然後放置於圖5 所示的母晶粒31上。圖6 的子晶
    粒41放置於母晶粒31之上後，待糊狀物22完全乾燥後，再進
    行銲線接合（Wire Bond ），完成之產品如圖7 所示。」可
    知，證據6 之母晶粒31（等同於系爭專利申請專利範圍第24
    項的第一晶片）與子晶粒41（等同於系爭專利申請專利範圍
    第24項的第二晶片）的表面塗佈有相同的糊狀物22（等同於
    系爭專利申請專利範圍第24項的半固化樹脂），而母晶粒31
    放置於基板指定部位40以及子晶粒41放置於母晶粒31之上後
    ，待糊狀物22 完 全乾燥後，再進行銲線接合（Wire Bond
    ）作業，即證據6 之母晶粒31與子晶粒41表面所塗佈的糊狀
    物22係同時進行完全乾燥（等同於系爭專利申請專利範圍第
    24項的固化），故系爭專利申請專利範圍第24項界定之附屬
    技術特徵為證據6 所揭露。再者，系爭專利申請專利範圍第
    24項相較於第21 項 增加縮短整體固化時間的功效，查證據
    6 之母晶粒31與子晶粒41表面所塗佈的糊狀物22係同時進行
    完全乾燥已如前述，因此證據6 具有縮短整體糊狀物22完全
    乾燥（等同於系爭專利申請專利範圍第24項的固化）的功效
    ，故系爭專利申請專利範圍第24項之縮短整體固化時間的功
    效已見於證據6 ，而系爭專利申請專利範圍第21項的功效見
    於證據4 與6 已如前述，因此系爭專利申請專利範圍第24項
    的功效亦見於證據4 與6 ，並無新功效產生。綜上，系爭專
    利申請專利範圍第24項所依附之第21項不具進步性既已如前
    述，其進一步界定之附屬技術特徵為證據6 所揭露，且系爭
    專利申請專利範圍第24項的功效已見於證據4 與6 ，是以，
    就整體言之，系爭專利申請專利範圍第24項並未產生不可預
    期之功效，為其所屬技術領域中具有通常知識者依證據4 與
    6 之先前技術所能輕易完成，故證據4 與6 組合可證明系爭
    專利申請專利範圍第24項不具進步性。而證據4 與6 組合可
    證明系爭專利申請專利範圍第24項不具進步性既已如前述，
    則證據1 、4 與6 組合自亦可證明系爭專利申請專利範圍第
    24項不具進步性。
(八)末查原告於行政訴訟起訴狀第6至7頁理由三、7 謂：「再者
    ，證據4 、6 雖然都是關於晶片封裝的技藝，且晶片打線作
    業乃為證據4 、6 的必要技術特徵。但是證據4 的打線製程
    是在晶片堆疊中進行，證據6 的打線製程是在晶片堆疊後進
    行，……。證據4 、6 的打線製程在整體堆疊作業的順序上
    ，存在著極大差異，很明顯地先天不相容。」云云。惟依據
    證據6 圖7 以及說明書第7 頁第11至13行記載：「圖6 的子
    晶粒41放置於母晶粒31之上後，待糊狀物22完全乾燥後，再
    進行銲線接合（Wire Bond ），完成之產品如圖7 所示。」
    可知，證據6 雖係揭露打線製程是在晶片堆疊後進行，然證
    據6 說明書第4 頁最後1 行至第7 行記載：「本案目的之一
    在於，提供一新式晶粒附著方法，解決習用方法之溢膠不良
    現象，使晶粒堆疊之封裝作業變成容易，而且能夠順利進行
    ，以確保封裝產品之品質穩定度。本案目的之二在於，獲致
    最佳之膠層厚度和無氣洞之膠層……」，故證據6 的目的在
    於晶粒彼此間的附著方法，即先於晶圓背面塗佈呈半乾燥狀
    態的糊狀物後，再將晶圓切割成複數個晶粒，並藉由糊狀物
    進行晶粒間的附著，證據6 圖7 所示於晶片堆疊後進行銲線
    接合作業（Wire Bond ）乃為其實施例之一，證據6 並未限
    定其晶粒附著方法須於晶片堆疊作業完成後才可進行銲線接
    合作業，證據6 亦未限定其晶粒附著方法僅能將不同尺寸的
    晶粒彼此間進行附著作業，而排除同尺寸晶粒間的附著方法
    ，而證據4 係為多晶片間的相互堆疊附著以及打線的方法，
    證據4 與6 為相同的多晶片堆疊附著技術領域，難謂證據4
    與6 的技術特徵明顯地先天不容而無法據以組合。另原告於
    行政訴訟起訴狀第9 頁理由四、3 第5 至10行謂：「然而，
    舉發審定書中提到證據6 的第7 頁第4 行至第21行揭示了將
    糊狀物22加熱使其固化，但是僅此而已。證據6 實際上沒有
    揭露可同時加熱糊狀物22使其固化，顯然證據6 並不足以揭
    露系爭專利申請專利範圍第3 項的技術特徵。」云云。惟依
    據證據6 說明書第7 頁第6 至13行所記載內容可知，證據6
    之母晶粒31與子晶粒41表面所塗佈的糊狀物22為相同材質，
    而母晶粒31放置於基板指定部位40以及子晶粒41放置於母晶
    粒31之上後，待糊狀物22完全乾燥後，再進行銲線接合（
    Wire Bond ）作業，即證據6 之母晶粒31與子晶粒41表面所
    塗佈的糊狀物22係同時進行完全乾燥（等同於系爭專利申請
    專利範圍第3 項的固化），證據6 並未記載須於母晶粒31表
    面所塗佈的糊狀物22完全乾燥後，才可將子晶粒41放置於母
    晶粒31之上，故難謂證據6 並不足以揭露系爭專利申請專利
    範圍第3 項的技術特徵。又原告於100 年02月10日言詞辯論
    程序謂：「說明書第三圖，系爭案可以堆疊四層，與引證案
    不同。」云云。惟依據證據4 說明書發明說明第6 頁第4至8
    行記載：「本發明之半導體封裝件得包含兩個以上之晶片，
    亦即於該第二晶片之作用表面上得再黏接至少一晶片，此時
    ，該第二銲線亦須以反向銲接（即其外端先銲接至晶片承載
    件上，再將其內端銲接至該第二晶片上）方式銲設於第二晶
    片與晶片承載件間……」，證據4 之半導體封裝件並未限定
    其僅為兩層晶片的堆疊，證據4 之半導體封裝件亦可由兩個
    以上之晶片堆疊形成，實難謂系爭專利之晶片堆疊結構與證
    據4 不同。從而原告上開主張，均不可採。
六、綜上所述，結合上開舉發證據之技術內容，確實足以證明系
    爭專利第3 、13、24項對該技術領域內之通常知識者而言，
    並未產生無法預期之功效，應認為係可輕易思及完成而不具
    進步性。從而被告以系爭專利有違專利法第22條第4 項規定
    ，所為舉發成立，應撤銷專利權之處分，於法尚無不合，訴
    願決定予以維持，亦無違誤。原告仍執前詞訴請撤銷原處分
    及訴願決定，為無理由，應予駁回。
七、本件事證已明，兩造其餘攻擊防禦方法均與本件判決結果不
    生影響，故不逐一論述，併此敘明。
據上論結，本件原告之訴為無理由，爰依智慧財產案件審理法第
1條、行政訴訟法第98條第1 項前段，判決如主文。
中　　華　　民　　國　　100 　　年　  2　　月　  24 　日
                    智慧財產法院第二庭
                          審判長法  官  陳忠行
                                法  官  蔡惠如
                                法  官  熊誦梅
以上正本係照原本作成。
如不服本判決，應於送達後20日內向本院提出上訴狀並表明上訴
理由，如於本判決宣示後送達前提起上訴者，應於判決送達後20
日內補提上訴理由書（須按他造人數附繕本）。
中　　華　　民　　國　　100　 年　　2　　 月　　24　　日
                                書記官  陳士軒
